【裁判字號】    94,易,1799
【裁判日期】    950331
【裁判案由】    竊盜
【裁判全文】
臺灣板橋地方法院刑事判決              94年度易字第1799號
公  訴  人  臺灣板橋地方法院檢察署檢察官
被      告  乙○○
                    樓
                    （現於臺灣臺北看守所羈押中）
上列被告因竊盜案件，經檢察官聲請簡易判決處刑（九十四年度
核退偵字第二０三五九號）暨移送併案審理（九十五年度偵字第
二一六二號），本院認不宜以簡易判決處刑，改依通常程序審理
，經被告於本院準備程序進行中就被訴事實為有罪之陳述，經告
知被告簡式審判程序之旨，並聽取當事人之意見後，經合議庭裁
定由受命法官獨任進行簡式審判程序，本院判決如下：
    主  文
乙○○連續攜帶凶器、毀越安全設備竊盜，累犯，處有期徒刑拾
月。扣案之虎頭夾壹支沒收之。
    事  實
一、乙○○前因違反肅清煙毒條例案件，經本院於民國八十三年
    五月二十七日以八十三年度訴字八七三號判決判處有期徒刑
    三年二月確定，並於同年六月九日入監執行，嗣於八十五年
    一月二十二日假釋出監，後於假釋期間另犯肅清煙毒條例案
    件，經臺灣雲林地方法院於八十六年六月一日以八十六年度
    訴字第一０六一號判決判處有期徒刑三年二月確定，前開假
    釋遭撤銷，所餘殘刑與上開判處有期徒刑三年二月部分接續
    於八十六年六月三十日執行，於八十九年七月二十五日縮短
    刑期假釋出監，嗣因另犯毒品危害防制條例案件，再經撤銷
    假釋，應執行殘刑一年五月二十一日，於九十一年九月十日
    入監執行上開殘刑，並於九十三年一月二十七日縮短刑期執
    行完畢（於本案構成累犯）。
二、詎乙○○猶不知悔改，竟基於意圖為自己不法所有之概括犯
    意，先於九十四年十一月十八日下午四時四十五分許，以其
    所有，於客觀上足以對人之身體、生命構成威脅之虎頭夾一
    支，破壞甲○○位於臺北縣三重市○○○路三六０號二樓住
    處二樓之鐵窗後，逾越窗戶侵入該處（侵入住宅部分未據告
    訴），竊取客廳內之電腦主機乙部、三星牌液晶螢幕乙台、
    電腦用喇叭乙組及晶片讀卡機乙部等物（共價值新臺幣〈以
    下同〉二萬五千元），得手後，先將所竊電腦相關物品，藏
    匿在遮雨棚上，於自上址二樓窗戶離開時，為莊清田發現並
    報警處理，為警當場查獲，並在其身上扣得其所有之虎頭夾
    、扳手各乙支、一字扳手二支及手術用手套乙雙等物。另經
    警在遮雨棚上，起出所竊電腦主機乙部、三星牌液晶螢幕乙
    台、電腦用喇叭乙組及晶片讀卡機乙部（均已由警發交甲○
    ○）等物。後於九十五年一月十七日十七時許，在臺北縣三
    重市○○街三四號前，見丙○○所有之車牌號碼LK八—五二
    一號重型機車（價值一萬五千元）機車鑰匙未拔下，認有機
    可乘，乃以該機車鑰匙發動引擎，擅自騎乘而竊取，得手後
    供己代步騎用。嗣於翌（十八）日九時五十分許，乙○○騎
    乘前開機車，途經台北縣三重市○○街四四五巷三五號前時
    ，為警攔檢查獲，並當場扣得上開機車乙輛及機車鑰匙乙支
    （均已由警發交丙○○）。
二、案經臺北縣政府警察局三重分局報告臺灣板橋地方法院檢察
    署檢察官聲請簡易判決處刑，本院認不宜以簡易判決處刑，
    改依通常程序，暨移送併案，經合議庭裁定以簡式審判程序
    審理。
    理  由
壹、程序方面：
一、查本件被告乙○○所犯並非死刑、無期徒刑、最輕本刑為三
    年以上有期徒刑之罪或高等法院管轄第一審案件，而其於準
    備程序進行中，被告先就被訴及移送併辦事實為有罪之陳述
    ，經法官告知簡式審判程序之旨，並聽取公訴人及被告之意
    見後，本院認適宜改依簡式審判程序進行，爰依刑事訴訟法
    第二百七十三條之一第一項、第二百八十四條之一規定，由
    本院合議庭以裁定由受命法官獨任進行簡式審判程序，合先
    敘明。
貳、實體方面：
一、上揭犯罪事實，業據被告乙○○於偵查中及本院準備、審理
    時坦承不諱，核與被害人甲○○、丙○○指述及證人莊清田
    、李柏森之證述情節相符，並有贓物認領保管單二紙、現場
    暨扣案物照片八幀附卷可稽，被告自白查與事實相符，應堪
    採信。本件罪證明確，被告犯行均堪認定，應予論科。
二、按刑法第三百二十一條第一項第三款之攜帶兇器竊盜罪，係
    以行為人攜帶兇器竊盜為其加重條件，此所謂兇器，其種類
    並無限制，凡客觀上足對人之生命、身體、安全構成威脅，
    具有危險性之兇器均屬之，且祇須行竊時攜帶此種具有危險
    性之兇器為已足，並不以攜帶之初有行兇之意圖為必要，最
    高法院七十九年度臺上字第五二五三號判例可資參照。查被
    告侵入臺北縣三重市○○○路三六０號二樓住處竊盜時，所
    使用之虎頭夾一支及持有之扳手等物，均為其所有，係金屬
    材質等情，有照片一紙附卷可按，如以之攻擊人體，客觀上
    顯足以造成相當之傷害，堪認具殺傷力而足供凶器使用。核
    被告乙○○所為，係犯刑法第三百二十一條第一項第三款、
    第二款之攜帶凶器、毀越安全設備之加重竊盜罪及同法第三
    百二十條第一項之普通竊盜罪。又被告所犯竊盜犯行，時間
    緊接，顯基於概括犯意而為之，雖有加重竊盜及普通竊盜之
    分，然其基本犯罪構成要件相同，仍成立連續犯，應依刑法
    第五十六條之規定，從一情節較重之攜帶凶器、毀越安全設
    備之加重竊盜罪論處，並加重其刑。被告所為普通竊盜之犯
    行，雖未經檢察官於聲請簡易判決處刑書中載明，然經移送
    併案審理，與本案起訴部分之犯罪事實具有連續犯之裁判上
    一罪關係，為起訴效力所及，本院自應併予審判；又起訴書
    之所犯法條雖未引用刑法第三百二十一條第一項第二款，惟
    起訴書之犯罪事實業已敘明，是起訴書所犯法條顯有漏載，
    均附此敘明。被告有犯罪事實欄所載之論罪、科刑及刑之執
    行紀錄，有臺灣高等法院被告前案紀錄表一份在卷可按，其
    於五年以內再犯
    本件有期徒刑以上之罪，為累犯，應依刑法第四十七條之規
    定遞加重其刑。爰審酌被告正值青年，竟不思正道取財，其
    所用之攜帶凶器、毀越安全設備之手段，較之一般竊盜行為
    情節為重，行竊次數、犯罪所生危害、所竊取之財物價值、
    惟犯罪後尚能坦承犯行之犯後態度等一切情狀，量處如主文
    所示之刑，以資懲儆。另扣案之虎頭夾一支，係被告所有，
    涉犯本件竊盜犯行所用之物，業據其供明在卷（詳本院九十
    五年三月二十二日準備程序筆錄），爰依刑法第三十八條第
    一項第二款之規定宣告沒收；另扳手乙支、一字扳手二支及
    手術用手套乙雙等物雖係被告所有，惟並無證據證明係被告
    供犯本件竊盜犯行所用或預備供竊盜犯行所用之物，爰不予
    宣告沒收，附此敘明。
據上論斷，應依刑事訴訟法第四百五十二條、第二百七十三條之
一第一項、第二百九十九條第一項前段，刑法第五十六條、第三
百二十一條第一項第二款、第三款、第四十七條、第三十八條第
一項第二款，判決如主文。
本案經檢察官涂永欽到庭執行職務。
中    華    民    國    95    年    3     月    31    日
                  刑事第十八庭  法  官
上列正本證明與原本無異。
如不服本判決應於送達後十日內向本院提出上訴狀
中    華    民    國    95    年    3     月    31    日
                                書記官   陳秀慧
附錄本案論罪科刑法條全文
刑法第三百二十一條：
犯竊盜罪而有左列情形之一者，處六月以上、五年以下有期徒刑
：
一、於夜間侵入住宅或有人居住之建築物、船艦或隱匿其內而犯
    之者。
二、毀越門扇、牆垣或其他安全設備而犯之者。
三、攜帶兇器而犯之者。
四、結夥三人以上而犯之者。
五、乘火災、水災或其他災害之際而犯之者。
六、在車站或埠頭而犯之者。
前項之未遂犯罰之。


司法院資訊處製作；財團法人民間司法改革基金會備份。
